---
title: "Pretzner Georg (wi19b013)"
output: 
  flexdashboard::flex_dashboard:
    orientation: columns
    vertical_layout: fill
---

```{r setup, include=FALSE,message=FALSE}
library(flexdashboard)
library(plotly)
library(dplyr)
```


```{r}
#Note: Wir verwenden für die Aufgabe das `mtcars` dataset, welches wir in `data` speichern.
data <- mtcars
```

# Angabe

GesamtAngabe -> Die Unterpunkte sind auch in den jeweiligen Submenues

1. Erstellen Sie einen zweiten Reiter namens Exercise.
2. Verwenden Sie 2 Spalten (Breite 650, 350).

3. Erstellen Sie ein Scatterplot in der ersten Spalte mit plotly.

- `MPG` soll durch `HP` erklärt werden.
- Ergänzen Sie eine Farbkennzeichnung nach `cyl`.
- Ändern Sie die Farbpalette auf eine beliebige.
- Ändern Sie den Text im Mouse-Over, und zeigen Sie hier `HP` und `WT` an.
- Fügen Sie einen Paragraphen mit textueller Beschreibung des Graphen hinzu.

4. Erstellen Sie ein Boxplot-Diagramm in der zweite Spalte mit plotly

- `HP` soll gruppiert nach `cyl` darstellt werden.
- Geben Sie einen geeigneten Titel für den Plot an.
- Wählen Sie eine Farbe für den gesamten Plot aus.
- Fügen Sie einen Paragraphen mit textueller Beschreibung des Graphen hinzu.

Hinweis: Verwenden Sie die `I()`-Methode für die Farbe

# Excercise

2. Verwenden Sie 2 Spalten (Breite 650, 350).

## Column 1 (650) {data-width=650}

Hier ist die Spalte 1




3. Erstellen Sie ein Scatterplot in der ersten Spalte mit plotly.

- `MPG` soll durch `HP` erklärt werden.
- Ergänzen Sie eine Farbkennzeichnung nach `cyl`.
- Ändern Sie die Farbpalette auf eine beliebige.
- Ändern Sie den Text im Mouse-Over, und zeigen Sie hier `HP` und `WT` an.
- Fügen Sie einen Paragraphen mit textueller Beschreibung des Graphen hinzu.

```{r}
data %>%
  plot_ly(x = ~hp, y = ~mpg, color = ~cyl,
          colors = 'Accent',
          text=~paste('HP', hp,'<br>WT:', wt))
```


<p>
Interpretation:

- Je Mehr PS ein Auto hat, desto weniger sind die MPG. Also durch wachsende PS, sinkt die reichweite
- Je mehr Cylinder ein Auto besitzt, umso mehr PS hat es.

</p>


## Column 2 (350) {data-width=350}

Hier ist die Spalte 2


4. Erstellen Sie ein Boxplot-Diagramm in der zweite Spalte mit plotly

- `HP` soll gruppiert nach `cyl` darstellt werden.
- Geben Sie einen geeigneten Titel für den Plot an.
- Wählen Sie eine Farbe für den gesamten Plot aus.
- Fügen Sie einen Paragraphen mit textueller Beschreibung des Graphen hinzu.

Hinweis: Verwenden Sie die `I()`-Methode für die Farbe


```{r}

data %>% 
  plot_ly(y=~hp,
          x=~cyl,
          color = I('black'),
          type='box') %>% 
  layout(title='Verteilung von HP nach Cyl', xaxis=list(title='Cyl'), yaxis=list(title='HP'))
```


<p>
Interpretation:

- Je mehr Cylinder ein Auto besitzt, umso mehr PS hat es.
- Autos mit 4 Cyl haben im Durchschnitt zwischen 65 und 96 PS
- Autos mit 4 Cyl haben im Durchschnitt zwischen 110 und 123 PS
- Autos mit 4 Cyl haben im Durchschnitt zwischen 175 und 245 PS

</p>







