---
title: "StartupInvestments"
author: "Georg Pretzner & Michael Scheidl"
date: "10 1 2022"
output: 
  pdf_document:
    toc: yes
    toc_depth: 2
    number_sections: yes
---


```{r setup, include=FALSE}
knitr::opts_chunk$set(echo = TRUE)
```



# Ausgangssituation




Zur Analyse wurde das Datenset `https://www.kaggle.com/arindam235/startup-investments-crunchbase` von Kaggle herangezogen. 

Ziel der Analyse ist, das Datenset auf die relevanten Daten zu filtern und mittels Random Forrest and Logistic Regression erfolgreiche StartUps vorherzusagen.
Das Datenset beinhaltet Informationen über neu gegründete Unternehmen und Investitionen.
Es wird untersucht, ob die Investitionen und andere Kriterien dazu beitragen, dass sich das Unternehmen in einem operativen / geschlossenen / erworbenen Stadium befinden.



# Datenmanagement

Die Daten wurden mit `read.csv()` eingelesen:


## Daten einlesen

```{r}
data = read.csv("../data/investments_VC.csv")
head(data)
```

Hier ist bla bla zu sehen?




## Daten aufbereiten


NA ansprechen? Manche sind "zwangsweiße NULL"
-> Die richtigen Spalten rausfiltern (Status / founded, market, Coutry, fouding total, age first fund)

UUnnedige Daten droppen (permalink, Homepage, )


Daten ins richtige Format bringen.


```{r}
FUUUUUUUUUUU
```




# Random Forest


## Modell Tuning 



# Logistic Regression


## Modell Tuning 



# Deployment





