---
title: "Vorhersage erfolgreicher Startups"
author: "Georg Pretzner & Michael Scheidl"
date: "10 1 2022"
output: 
  pdf_document:
    toc: yes
    toc_depth: 2
    number_sections: yes
---


```{r setup, include=FALSE}
knitr::opts_chunk$set(echo = TRUE)
```


# Library's

```{r}
library(tidyverse)
```


# Ausgangssituation




Zur Analyse wurde das Datenset `https://www.kaggle.com/arindam235/startup-investments-crunchbase` von Kaggle herangezogen. 

Ziel der Analyse ist, das Datenset auf die relevanten Daten zu filtern und mittels Random Forrest and Logistic Regression erfolgreiche StartUps vorherzusagen.
Das Datenset beinhaltet Informationen über neu gegründete Unternehmen und Investitionen.
Es wird untersucht, ob die Investitionen und andere Kriterien dazu beitragen, dass sich das Unternehmen in einem operativen / geschlossenen / erworbenen Stadium befinden.



# Datenmanagement




## Daten einlesen


Die Daten wurden mit `read.csv()` eingelesen:

```{r}
data = read.csv("../data/investments_VC.csv", header=TRUE))
head(data, 30)
str(data)
```

Anhand der `str()` Funktion ist zu erkennen, dass noch nicht alle Variablen in dem benötigten Format vorliegen.
Daher werden im nächsten Schritt die relevanten Variablen in das richtige Format gebracht.



-- NA ansprechen? Manche sind "zwangsweiße NULL"
-- Variablen ins richtige Format bringen

-- Funding Char to Int, Date to Date Format (relevant Columns)
funding_total
founded*

```{r}


str(data1)
head(data1)
```



## Daten aufbereiten



-- Fehlende Werte auf NA setzen ("", -)
-- Drop where status, founded*, market, country, fundingtot, age_first_ NA


```{r}
data <- data %>% mutate(across(c(status, market, founded_at, country_code, funding_total_usd, last_funding_at), ~na_if(., "")))
data$funding_total_usd <- na_if(data$funding_total_usd, " -   ")

```



Drop NA

```{r}
sum(is.na(data$funding_total_usd))
data <- drop_na(data)
sum(is.na(data))
```


sind x von y Datensätze gedroppt.


--Daten ins richtige Format bringen.

```{r}
data <- data %>% mutate(founded_at = as.Date(founded_at, format = "%Y-%m-%d"),                        
                        first_funding_at = as.Date(first_funding_at, format = "%Y-%m-%d"),
                        last_funding_at = as.Date(last_funding_at, format = "%Y-%m-%d"),
                        funding_total_usd  = as.numeric(gsub(",", "", data$funding_total_usd))
                           ) 
```





-> Die richtigen Spalten rausfiltern (Status / founded, market, Coutry, fouding total, age first fund)
UUnnedige Daten droppen (permalink, Homepage, )




```{r}

```

sind x von y Datensätze gedroppt.








```{r}
FUUUUUUUUUUU
```




# Random Forest


## Modell Tuning 



# Logistic Regression


## Modell Tuning 



# Deployment



# Modell für WebService





